臺灣宜蘭地方法院民事裁定
110年度訴字第83號
上  訴  人
即  被  告  吳錦雲


視同上訴人
即  被  告  陳新雨
            陳鴻煤
            陳鴻熙
            陳義雄
            陳聰偉  住桃園市○○區○○路○段000巷00弄00      
                  號
            陳聰誠
            陳貞浪
            陳舜  
            陳達民
            陳智勇
            陳綜霆
            陳夏紅
被  上訴人
即  原  告  黃正賢
上列當事人間請求確認優先承買權存在事件，上訴人對於民國11
1年4月22日本院第一審判決提起上訴，本院裁定如下：
    主  文
上訴人應於本裁定送達後五日內，繳納上訴裁判費新臺幣壹萬陸
仟肆佰玖拾捌元，逾期不補正，即駁回其上訴。
    理  由
一、按訴訟標的之價額，由法院核定；核定訴訟標的之價額，以
    起訴時之交易價額為準；無交易價額者，以原告就訴訟標的
    所有之利益為準；向第二審法院上訴，依第77條之13及第77
    條之14規定，加徵裁判費10分之5，民事訴訟法第77條之1第
    1項、第2項、第77條之16第1項前段分別定有明文。次按以
    一訴主張數項標的者，其價額合併計算之。但所主張之數項
    標的互相競合或應為選擇者，其訴訟標的價額，應依其中價
    額最高者定之，民事訴訟法第77條之2第1項亦有明定。再按
    提起上訴，應以上訴狀表明上訴理由；書狀及其附屬文件，
    除提出於法院者外，應按應受送達之他造人數，提出繕本或
    影本，民事訴訟法第441條第1項第4款、第119條第1項分別
    定有明文。末按上訴不合程式或有其他不合法情形而可以補
    正者，原第一審法院應定期間命其補正，如不於期間內補正
    ，應以裁定駁回之；上訴狀未具上訴理由者，不適用前項之
    規定，亦為民事訴訟法第442條第2、3項所明定。
二、查本件上訴人於法定期間內提起上訴，未據繳納第二審裁判
    費。本件上訴人上訴利益應按宜蘭縣○○鄉○○段000地號土地
    應有部分合計800分之383於被上訴人起訴時之交易價額計算
    ，其價額核定為新臺幣（下同）1,004,050元【計算式：2,1
    70,373元×231.1㎡平方公尺/(231.1㎡+268.45㎡)】，應徵第二
    審裁判費16,498元，未據上訴人繳納。茲依民事訴訟法第44
    2條第2項規定，限上訴人於本裁定送達後5日內向本院補繳
    ，逾期未補繳即駁回其上訴。
三、上訴人所提出之民事上訴狀，未具上訴理由，併請依前揭規
    定依限具狀補正，並按被上訴人數提出繕本到院，附此敘明
    。
四、爰裁定如主文。 
中　　華　　民　　國　　111 　年　　6 　　月　　15　　日
                  民事庭  法　官  謝佩玲
以上正本係照原本作成。
如不服本裁定關於核定訴訟標的價額部分，應於送達後10日內向
本院提出抗告狀，並繳納抗告費新臺幣1,000元；其餘關於核定
訴訟標的金額及命補繳裁判費部分，不得抗告。
中　　華　　民　　國　　111 　年　　6 　　月　　15　　日
                          書記官　黃家麟